臺灣高等法院臺中分院刑事裁定　　　　　 96年交抗字第616號
　　　抗　告　人
　　　即受處分人　甲○○
上列抗告人因違反道路交通管理處罰條例案件，不服臺灣台中地
方法院中華民國96年6月23日裁定（民國96年度交聲字第450號）
，提起抗告，本院裁定如下：
      主      文
抗告駁回。
      理      由
一、原裁定意旨略以：按汽車在行駛途中，不得驟然或任意變換
    車道，如欲超越前車或變換車道時，應先顯示方向燈告知前
    後車輛，並保持安全距離及間隔，方得超越或變換車道；汽
    車駛離高速公路及快速公路主線車道擬進入交流道、服務區
    、休息站時，應先駛入外側車道，再循減速車道逐漸降低速
    率行駛之，高速公路及快速公路交通管制規則第11條、第18
    條分別定有明文。又汽車行駛於高速公路，未依規定變換車
    道者，處汽車駕駛人新臺幣（下同）3,000元以上6,000 元
    以下罰鍰，並記違規點數1點，道路交通管理處罰條例第33
    條第1項第4款及第63條第1項第1款分別有明文規定。本件異
    議人即受處分人（下稱異議人）於民國96年1月23日8時53分
    許，駕駛8H-3257號自用小客車，沿國道二號高速公路由西
    往東方向行駛內側車道，行經東向20公里處時，因未保持安
    全距離及間隔，任意變換車道至同向減速車道，插入連貫行
    駛車陣中，嗣經內政部警政署國道公路警察局第六警察隊龍
    潭分隊（下稱舉發單位）警員以異議人有違反道路交通管理
    處罰條例第33條第1項第4款「未依規定變換車道」之行為而
    逕行舉發。原處分機關認異議人確有上開違規行為，乃依道
    路交通管理處罰條例第33條第1項第4款、第63條第1項之規
    定，裁處異議人罰鍰3,000元，並記違規點數1點。異議人確
    有於前揭時、地，駕駛上開自用小客車，因未遵管制規定變
    換車道之違規行為，原處分機關據以援引上開規定，裁處罰
    鍰新台幣6,000元並記違規點數1點，於法並無不合，本件異
    議為無理由，而駁回異議人之異議。
二、抗告意旨略以：當時車道擁塞，緩衝路段均係車輛，抗告人
    既依規定減速慢行，顯示方向燈切換駛入緩衝路段，並無不
    當之處，且依卷附照片，抗告人確有顯示方向燈，並非在入
    國道三號出口匝道前未及5公尺處始顯示方向燈，原審認定
    「未及5公尺之處」，實乃臆測之詞，再者，抗告人於異議
    狀中表明有關原處分機關錯誤引用高速公路及快速公路交通
    管制規則第11條、第18條及交通部76年11月24日交路（76）
    字第027885號函，原審就此漏未審酌，僅依道路交通標誌標
    線號誌設置規則第105條第3項規定，駁回抗告人之異議，駁
    回理由難令人心服等語。
三、經查：抗告人於前揭時、地，駕駛上開自用小客車，因未遵
    管制規定變換車道之違規行為，有卷附照片可稽。抗告人雖
    辯稱有顯示方向燈，切換駛入緩衝路段，並無不當之處云云
    ，惟依卷附取締照片顯示，本件違規地點車輛眾多，抗告人
    如欲駛入國道三號公路，本應在匝道前至少1公里處，見有
    匝道標示時，即應減速並逐漸變換至外側車道，抗告人之車
    輛於外側車道車輛壅擠不堪之情形下，於入國道三號公路匝
    道前不遠處始顯示方向燈，強行插入正在減速車道連貫行駛
    之汽車間，其未依規定變換車道，已足認定。原處分機關依
    高速公路及快速公路交通管制規則第11條、第18條、交通部
    76年11月24日交路（76）字第027885號函及道路交通管理處
    罰條例第33條第1項第4款及第63條第1項第1款之規定裁處抗
    告人，核無不當。原審因而駁回異議人之異議，亦無不合，
    抗告人以前揭事由指摘原裁定不當，為無理由，應予駁回。
據上論斷，應依道路交通案件處理辦法第26條，刑事訴訟法412
條，裁定如主文。
中    華    民     國   96    年    8     月    21    日
            刑事第十庭  審判長法  官  林  照  明
                              法  官  蔡  名  曜
                              法  官  李  平  勳
上列正本證明與原本無異。
不得抗告。
                              書記官  許  哲  禎
中　  華　  民　　國　　96　　年 　 8 　  月　  21 　 日
